【裁判字號】    99,上訴,2302
【裁判日期】    990719
【裁判案由】    毒品危害防制條例
【裁判全文】
臺灣高等法院刑事判決                99年度上訴字第2302號
上  訴  人
即  被  告  甲○○
上列上訴人因違反毒品危害防制條例案件，不服臺灣板橋地方法
院99年度訴字第1083號，中華民國99年5月28日第一審判決（起
訴案號：臺灣板橋地方法院檢察署99年度毒偵字第2252號），提
起上訴，本院判決如下：
    主  文
上訴駁回。
    理  由
一、按刑事訴訟法第350條、第361條規定，不服地方法院之第一
    審判決而上訴者，須提出上訴書狀，並應敘述具體理由，為
    上訴必備之程式。倘已提出上訴理由，但所提非屬具體理由
    者，則由第二審法院以上訴不合法律上之程式，判決駁回。
    而所謂具體理由，必係依據卷內既有訴訟資料或提出新事實
    或新證據，指摘或表明第一審判決有何採證認事、用法或量
    刑等足以影響判決本旨之不當或違法，而構成應予撤銷之具
    體事由，始克當之（例如：依憑證據法則具體指出所採證據
    何以不具證據能力，或依憑卷證資料，明確指出所為證據證
    明力之判斷如何違背經驗、論理法則）；倘僅泛言原判決認
    定事實錯誤、違背法令、量刑失之過重或輕縱，而未依上揭
    意旨指出具體事由，皆難謂係具體理由，俾與第二審上訴制
    度旨在請求第二審法院撤銷、變更第一審不當或違法之判決
    ，以實現個案救濟之立法目的相契合，並節制濫行上訴。
二、查本件上訴人即被告甲○○不服原判決提起上訴，揆其上訴
    意旨略以：當初被告配合警方，供出販毒者之年籍、住所等
    資料，並協助警方逮捕販毒之人，警方承諾被告將可免刑，
    並保密及保護被告，如今販毒者已知道係被告舉發，被告已
    經承受很大壓力與威脅云云。惟被告於民國99年1月18日因
    施用第一級毒品海洛因之行為，經原審以被告供出毒品來源
    ，因而查獲販賣海洛因犯行之人，依毒品危害防制條例第17
    條第1項減輕其刑，判處被告有期徒刑四月，並諭知易科罰
    金之折算標準，就如何量定其宣告刑之理由，已經敘明審酌
    被告再犯施用毒品情節、所生危害及犯罪後坦承之態度等一
    切情狀，並於法定刑度之內，予以量定，客觀上並無明顯濫
    權之情形。又證人保護法第14條第2項係規定被告或犯罪嫌
    疑人雖非同法第2條所列刑事案件之共犯，但於偵查中供述
    其犯罪前手（如施用毒品者指證販賣者）、後手（販賣毒品
    者指證其後手販賣毒品者）或相關犯罪之網絡（施用毒品者
    指證非販賣與伊毒品者，但有目睹販賣情事），因而使檢察
    官得以追訴與該犯罪相關之犯第2條所列刑事案件之被告者
    ，於符合第14條第2項所定之條件，以經檢察官同意者為限
    ，就其因供述所涉之犯罪，得為不起訴處分。而被告前揭上
    訴意旨所指之警方承諾事由，既未經檢察官同意，自與證人
    保護法第14條第2項規定未符。是被告上開上訴意旨置原判
    決上開論述於不顧，所述純屬其個人對警方未履踐允諾事項
    之抱怨，並未指摘或表明原審判決有何採證認事、用法或量
    刑等足以影響判決本旨之不當或違法，而構成應予撤銷之具
    體事由，有其上訴狀在卷可稽。是被告上訴，未以書狀敘述
    具體理由，應認其上訴為不合法律上之程式，爰不經言詞辯
    論，予以駁回。
三、據上論斷，應依刑事訴訟法第367條前段、第372條，判決如
    主文。
中    華    民    國    99    年    7     月    19    日
                  刑事第二十一庭審判長法  官  蔡聰明
                                      法  官  趙文
                                      法  官  楊力進
以上正本證明與原本無異。
如不服本判決，應於收受送達後十日內向本院提出上訴書狀，其
未敘述上訴之理由者並得於提起上訴後十日內向本院補提理由書
（均須按他造當事人之人數附繕本）「切勿逕送上級法院」。
                                      書記官  彭威翔
中    華    民    國    99    年    7     月    20    日

司法院資訊處製作；財團法人民間司法改革基金會備份。
